# 债券票面利率调整的会计处理

提问人：wcber 时间：2014-08-11 13:30:24
A公司 2011 年发行 5 年期债券，票面利率为5%，同时约定： 1 、 2014 年企业可以调整公司债券票面利率； 2 、 2014 年债券持有人可以要求企业赎回该债券。 2014 年由于整体资金市场的变化，企业决定将票面利率提高到6%。 请问：由于此次利率的变化导致的后两期利息额的增加，是直接重新计算后两期的实际利率；还是直接将由于后两期的利息额按初始确认的实际利率进行折现后，调整帐面余额。 个人认为的会计处理应为：直接将由于后两期的利息额按初始确认的实际利率进行折现后，调整帐面余额 。 原因：金融工具的确认与计量准则中：企业在初始确认以摊余成本计量的金融资产或金融负债时，就应当计算确定实际利率，并在相关金融资产或金融负债预期存续期间或适用的更短期间内保持不变。企业对付款额或收款额的估计数进行修正时，应调整此金融资产或金融负债（或金融工具组）的帐面价值以反映实际和修正后的预计现金流量。企业应通过按金融工具初始实际利率或在适用情况下按套期保值准则第二十四条情况下重新计算的实际利率，计算预计未来现金流量的现值来重估金融工具的账面价值，相关调整金额应作为收入或费用，计入当期损益。 请各位老师指正！

回答人：chenyiwei
如果该债券不是浮动利率债券，则你的理解是合理的。 IAS 39.AG8： If an entity revises its estimates of payments or receipts, the entity shall adjust the carrying amount of the financial asset or financial liability (or group of financial instruments) to reflect actual and revised estimated cash flows. The entity recalculates the carrying amount by computing the present value of estimated future cash flows at the financial instrument's original effective interest rate or, when applicable, the revised effective interest rate calculated in accordance with paragraph 92. The adjustment is recognised in profit or loss as income or expense. If a financial asset is reclassified in accordance with paragraph 50B, 50D or 50E, and the entity subsequently increases its estimates of future cash receipts as a result of increased recoverability of those cash receipts, the effect of that increase shall be recognised as an adjustment to the effective interest rate from the date of the change in estimate rather than as an adjustment to the carrying amount of the asset at the date of the change in estimate.